ANDRIANISA Liantsoa Tahiana

Lot ITB 34 Ter Ambaniala Itaosy

Téléphone: + 261 34 81 839 85

Courriel: tahianandrianisa@gmail.com

Activ Solutions Madagascar

À l'attention

du Responsable de recrutement

Antananarivo, le 21 juin 2022.

Objet : Candidature au poste de Comptable (Comptabilité française)

Madame, Monsieur,

Vivement intéressée par votre annonce concernant le recrutement d'un Comptable (Comptabilité française), je me permets de vous proposer ma candidature en croyant posséder pour cela les qualifications requises.

Après des études supérieures en Gestion, j'ai acquis mes premières expériences en exerçant la fonction d'aide-comptable. Par la suite, j'ai rejoint une équipe de correcteurs d'ouvrages au sein d'une maison d'édition française, ce qui a permis d'affirmer un certain intérêt particulier pour la langue française. Et dernièrement, j'ai travaillé avec une équipe de collaborateurs comptables traitant la comptabilité française.

Grâce à ces emplois, j'ai su faire preuve d'organisation, acquérir un certain sens de l'autonomie mais aussi une capacité d'adaptation dans le travail en équipe.

Aujourd'hui, je serai honorée de poursuivre ma carrière professionnelle en intégrant une société dynamique et en plein développement telle que la vôtre afin d'évoluer dans un tel poste.

Pour ce faire, veuillez trouver ci-joint un curriculum vitae retraçant plus de détails sur mon parcours et mes compétences techniques.

En espérant que ma candidature retiendra votre attention, je me tiens à votre disposition pour un éventuel entretien, à votre convenance, afin de prouver ma réelle motivation.

Dans la perspective de cette rencontre, je vous prie de croire, Madame, Monsieur, le Responsable du recrutement, en l'expression de mes salutations distinguées.

ANDRIANISA Liantsoa Tahiana

ANDRIANISA Liantsoa Tahiana

28 ans, célibataire

Lot ITB 34 Ter Ambaniala Itaosy

Téléphone: + 261 34 81 839 85

Courriel: tahianandrianisa@gmail.com



FORMATIONS ET DIPLÔMES

2017 - 2018 Master I en sciences de Gestion, option Finances-Comptabilité – Université d'Antananarivo

2015 - 2016 Licence professionnelle en sciences de Gestion, option Finances-Comptabilité

Université d'Antananarivo

2011 Baccalauréat Série A2, Mention Assez bien – Lycée Moderne Ampefiloha

EXPÉRIENCES PROFESSIONNELLES

Janvier 2022 Collaborateur comptable – CPE Solutions

Saisie de relevés bancaires

Septembre 2020 - décembre 2021 Assistant comptable - Cabinet comptable KARLIT

- Saisie des pièces comptables, lettrage de comptes et rapprochement bancaire
- Établissement des déclarations de TVA
- Suivi des impayés et préparation des demandes de pièces complémentaires

Mars 2019 - mars 2020 Lecteur-correcteur – Les Ateliers du Capricorne

- Corrections typographiques, orthographiques et grammaticales de différents types d'ouvrages selon les normes et des chartes précises
- Traitement et composition de livres sur logiciel

Mars 2016 - décembre 2018 Employée de courte durée, département Comptabilité

Ministère des Travaux publics

- Constitution des pièces et régularisation des dépenses sur logiciel
- Gestion et suivi des opérations d'approvisionnement et de stock

CONNAISSANCES EN INFORMATIQUE

- ➤ Microsoft Office (Word, Excel)
- Sage Comptabilité, Sage Coala
- > Internet

CONNAISSANCES LINGUISTIQUES

Français: lu - écrit - parlé

Anglais : lu - écrit

➤ Allemand : niveau scolaire

LOISIRS ET CENTRES D'INTÉRÊT

Lecture : romans, bandes dessinées, ouvrages documentaires

Cinéma, jeux de société, cuisine

Je déclare sur l'honneur la sincérité et l'exactitude des renseignements fournis.